【裁判字號】    90,易,312
【裁判日期】    900320
【裁判案由】    竊盜
【裁判全文】
臺灣桃園地方法院刑事判決                            九十年度易字第三一二號
    公  訴  人  臺灣桃園地方法院檢察署檢察官
    被      告  甲○○
右列被告因竊盜案件，經檢察官提起公訴（九十年度易字第三一二號），本院判決如
左：
    主      文
甲○○竊盜，累犯，處有期徒刑陸月，如易科罰金以佰元折算壹日。
    事      實
一、甲○○曾因竊盜案件，於民國八十七年九月二日經本院判處有期徒刑一年確定，
    八十九年五月十日執行完畢。尚不知悔改，復意圖為自己不法之所有，於八十九
    年十一月十二日晚間八時許，在桃園縣八德市○○路八三一巷三二弄內，竊取乙
    ○○所有，ＩＡＦ－二五六號，山葉牌一二五ＣＣ一九九四年份，仍值新台幣一
    萬八千元之重型機車一輛。得手後，供己代步之用。嗣同年十二月二十三日上午
    十一時三十分許，胡某騎車行經桃園縣桃園市○○路四二號前，為警查獲。
二、案經桃園縣警察局桃園分局報請台灣桃園地方法院檢察署檢察官偵查起訴。
理      由
一、訊據被告甲○○，矢口否認前開犯行，辯稱機車係向被害人廖毓借用並非竊取云
    云。但查，被害人所有之右述機車，係於前揭時、地，遭人竊走，被告不曾於上
    陳時、地向之借用該輛機車等情，業據被害人乙○○於警訊、偵查及本院審理時
    ，指述綦詳，並有車輛竊盜、車牌失竊資料個別查詢報表－查詢車輛認可資料一
    份、機車照片一幀及贓物領據一紙在卷可憑。查被害人與被告間素無仇隙，此據
    被告於警訊供明（見偵卷第六頁），衡情，被害人殊無挾怨而故為設詞橫誣被告
    之虞，況查，被害人並未將該機車之行照交付被告，此據被告於本院審理時供明
    ，顯見被告不曾向被害人索取行照，惟騎駛機車須隨身攜帶行照俾便遇警臨檢出
    示受檢之用，此為普通常識，當亦為被告所詳悉，是以倘該車果係向被害人借用
    ，茲並未約明還車期間，此亦據被告於本院審理時述明，可認其有長期借用騎駛
    該車之意，若然，既擬長期留車使用，且被害人亦仍保有該機車之行照原本，此
    經本院當庭勘驗無訛，並非因遺失而無法交付，詎被告竟未於借車之同時向被害
    人索取行照以供遇警時得出示受檢之用，何以故也？佐此違常之情狀，則除被告
    取車之過程實非依循正當合法之途徑故而未能取得該車之行照乙情外，已尋無他
    由。稽此，至徵被害人所指要非妄言子虛，據足徵該輛機車係被告於前揭時、地
    竊取而得之事實，狀極顯明。其藉詞否認上情並執前情置辯，核屬卸責之詞，不
    足採信。又查，被害人於本院審理時陳明該車確曾借予被告使用，且亦有歸還，
    嗣隔一段期間之後，該車始於上揭時、地失竊等語，再參酌其於偵查中並陳明：
    之前，他（指被告）住我住處時，有使用該車，他住我那兒，是住到十月底等語
    （見偵卷第二四頁反面），由是可見被害人並不否認被告曾於八十九年十月底前
    向之借用該車，惟有歸還，嗣該車係於被告歸還後方始遭竊等情，職是，被告於
    本院審理時稱：我有人證證明被害人曾於中秋節（即八十九年九月中旬）有一直
    打電話催我還車等語，即便屬實，惟被害人既陳明被告果曾於八十九年十月前向
    之借車且有還車，因之，被告所舉該證人得證明之借車及催促還車等事項顯與該
    車嗣於八十九年十一月十二日遭竊之事無涉，自難資為對其有利之認定，從而本
    院認並無傳訊之必要，應予敘明。末查，被告取得該輛機車之後，曾更換電門鎖
    乙節，業據被告及被害人述明在卷，是以倘扣案之機車鑰匙一支係被告持以竊車
    之工具，既能順利啟動機車，則被告續用該支鑰匙即可，顯無於得手之後，虛擲
    費用，再行更換電門鎖，當然，兼及於鑰匙之必要，衡此，可見被告並非以扣案
    之該支鑰匙竊取機車。公訴人指被告係以自備即扣案之該支鑰匙竊車云云，容有
    誤會，再此敘明。綜述，本件事證已明，被告犯行洵堪認定，應依法論科。
二、核被告所為，係犯刑法第三百二十條第一項之竊盜罪。其曾有如事實欄所載之犯
    罪科刑執行情形，有台灣桃園地方法院檢察署刑案資料查註紀錄表一份在卷可佐
    。其受有期徒刑執行完畢後，於五年內再犯有期徒刑以上之本罪，為累犯，應依
    法加重其刑。審酌被告犯罪動機、目的、手段、竊取機車之價值非高，已曾因竊
    盜犯行受罪刑之科處並甫於八十九年五月十日執行完畢，旋即復萌故態，再犯本
    件竊盜罪，惡性甚重及犯後態度等一切情狀，量處如主文所示之刑。末按，刑法
    所定得易科罰金之要件，業於被告行為後修正，並於九十年一月十日經總統公布
    ，同年月十二日起施行。修正後刑法第四十一條第一項前段規定犯最重本刑為五
    年以下有期徒刑以下之刑之罪，而受六個以下有期徒刑或拘役之宣告者，即得易
    科罰金，較諸修正前刑法第四十一條所定僅犯最重本刑為三年以下有期徒刑以下
    之刑之罪始得易科罰金之規定有利於被告，職是，依刑法第二條第一項前段之規
    定，自應適裁判時之法律，因之，爰依修正後刑法第四十一條第一項前段規定，
    併諭知易科罰金之折算標準。
三、扣案鑰匙一支未可認係被告持以行竊機車所用之物，業如前述，即與本件犯行無
    涉，依法自不得宣告沒收，附此敘明。
據上論斷，應依刑事訴訟法第二百九十九條第一項前段，刑法第二條第一項前段、第
三百二十條第一項、第四十七條、修正後刑法第四十一條第一項前段，罰金罰鍰提高
標準條例第一條前段、第二條，判決如主文。
本案經檢察官洪景明到庭執行職務。
中      華      民      國    九十      年      三      月     二十     日
                              臺灣桃園地方法院刑事第三庭
                                  法  官  蔡榮澤
右正本證明與原本無異。
如不服本判決，應於判決送達後十日內向本院提出上訴狀( 應附繕本 )，上訴於
臺灣高等法院。
                                    書記官   劉德壽
中        華        民        國   九十   年   三   月    二十六    日
附本件論罪科刑依據之法條：
刑法第三百二十條
意圖為自己或第三人不法之所有，而竊取他人之動產者，為竊盜罪，處五年以下有期
徒刑、拘役或五百元以下罰金。
意圖為自己或第三人不法利益，而竊佔他人之不動產者，依前項之規定處斷。
前二項之未遂犯罰之。


司法院資訊處製作；財團法人民間司法改革基金會備份。
